臺灣臺南地方法院民事裁定
110年度聲字第35號
聲  請  人  護東宮
法定代理人  韓冬生
相  對  人  財政部國有財產署南區分署

法定代理人  黃莉莉
上列當事人間聲請停止執行事件，本院裁定如下：
    主  文
聲請人供擔保新臺幣參佰零陸萬參仟參佰貳拾元後，本院民國一
百零九年度司執字第二一六三九號強制執行事件之強制執行程序
，於本院民國一百一十年度補字第一四九號再審之訴事件終結確
定前，應暫予停止。
    理  由
一、按有回復原狀之聲請，或提起再審或異議之訴，或對於和解
    為繼續審判之請求，或提起宣告調解無效之訴，撤銷調解之
    訴，或對於法院依強制執行法第4條第1項第5款之裁定提起
    抗告時，法院因必要情形或依聲請定相當並確實擔保，得為
    停止強制執行之裁定，強制執行法第18條第2項定有明文。
    次按，法院依強制執行法第18條第2項規定，因必要情形或
    依聲請定相當並確實之擔保，為停止強制執行之裁定者，該
    擔保係備供強制執行債權人因停止執行所受損害之賠償，故
    法院定擔保金額時，自應斟酌該債權人因停止執行可能遭受
    之損害，為衡量之標準（最高法院109年度台抗字第901號裁
    定意旨參照）。
二、查，本件聲請人以其已就本院106年度重訴字第342號民事確
    定判決（下稱系爭確定判決），向本院提起再審之訴，經本
    院受理在案為由，聲請本院裁定停止本院109年度司執字第2
    1639號強制執行事件（下稱系爭執行事件）之強制執行程序
    ；經本院依職權調取系爭執行事件卷宗，及聲請人提起之再
    審之訴即本院110年度補字第149號再審之訴事件（下稱系爭
    訴訟事件）卷宗核閱審究後，審酌系爭執行事件乃拆屋交地
    等事件，其中拆屋交地部分強制執行以後，即難以回復強制
    執行前原有之狀態，認有停止執行之必要，是聲請人之聲請
    為有理由，應可准許。
三、次查，相對人於系爭執行事件，乃持系爭確定判決為執行名
    義，聲請本院對於聲請人為強制執行；而系爭確定判決，乃
    諭知：1.聲請人應將坐落臺南市○區○○段0000地號土地（下
    稱系爭土地）上，如臺南市東南地政事務所（下稱東南地政
    事務所）107年3月15日繪製之土地複丈成果圖所示編號廟Ａ
    部分（面積38平方公尺）、編號廟Ｂ部分（面積50平方公尺
    ）、編號鐵皮屋部分（面積41平方公尺）及編號金爐Ａ部分
    （面積13平方公尺）、金爐Ｂ部分（面積6平方公尺）之地上
    物拆除，及將系爭土地上、如東南地政事務所107年6月22日
    繪製之土地複丈成果圖所示編號廣場部分，面積674平方公
    尺之柏油鋪面刨除，暨將上開占用面積合計822平方公尺土
    地（下稱系爭占有部分土地）返還予相對人；2.聲請人應給
    付相對人292萬2,849元，及其中277萬3,550元自106年10月2
    2日起至清償日止；其中14萬9299元自107年5月23日起至清
    償日止，按年息5%計算之利息；3.聲請人應自106年8月1日
    起至交還第1項土地之日止，每年給付原告按上開土地占用
    面積及當年度申報地價5%計算之金額；另相對人就系爭確定
    判決主文第2、3項部分，已向本院執行處陳明聲請人現無財
    產可供執行，聲請本院執行處逕行發給債權憑證，此經本院
    依職權調取系爭執行事件核閱屬實，是聲請人聲請供擔保停
    止系爭執行事件之執行，如經本院准許，其可能造成相對人
    之損害，應為相對人未能及時利用系爭占有部分土地所受相
    當於租金之損害。本院審酌建築房屋之基地租金以不超過該
    土地申報價額年息10%為限，此參諸土地法第105條準用同法
    第97條第1項規定自明；而系爭占有部分土地目前之申報地
    價為每平方公尺新臺幣（下同）8,600元，有系爭土地之土
    地登記第一類謄本1份在卷可按；參酌系爭占有部分土地之
    位置、使用情形、附近之交通狀況、工商繁榮程度等一切情
    況，認應以系爭占有部分土地申報地價年息10%，據以計算
    相對人因停止執行可能所受之損害，較為允洽；復斟酌系爭
    訴訟事件，乃對於通常訴訟程序之第一審確定判決提起再審
    之訴，且其訴訟標的之價額逾150萬元，屬於得上訴於第三
    審之事件，參酌各級法院辦案期限實施要點之規定，民事通
    常程序第一、二、三審審判案件之期限分別為1年4月、2年
    及1年，預估系爭訴訟事件可能經過之訴訟期間為4年4月等
    情，認為相對人因系爭執行事件停止執行，可能遭受之損害
    為3,063,320元（計算式：822×8,600×10%×4又4/12＝3,063,3
    20元），爰酌定如主文所示擔保金額准許之。
四、依強制執行法第18條第2項，裁定如主文。
中    華    民    國   110    年    2     月    26    日
                      民事第一庭  法  官  伍逸康
以上正本係照原本作成。　　　　　　　　　　　
如對本裁定抗告須於裁定送達後10日內向本院提出抗告狀，並應
繳納抗告裁判費新臺幣1,000 元。 
中　　華　　民　　國　　110 　年　　2 　　月　　26　　日
　　　　　　　　　　　　　　　　　書記官  康紀媛